# 注册资本未实缴情况下非同一控制下企业合并商誉确认

提问人：老牛 999 时间：2016-01-27 23:22:22
请教陈版：目前碰到一个案例，A公司以 480 万元的价格购买了B公司60%股权，B公司在被收购前股权结构为：注册资本 500 万元，实缴 50 万元；其中甲持股30%，出资额未实缴，乙出资60%，实缴 25 万，丙持股10%，实缴 25 万元。上述 480 万元对价中， 300 万元作为未实缴部分注册资本，由A公司直接支付给B公司作为实缴注册资本，剩余 180 万元支付给甲乙丙三人。在编制合并报表时，商誉的合并成本 480 万元减去应当享有B公司净资产公允价值份额，但此时因为A公司的 300 万元并未实缴，B公司净资产中不包含这个 300万元出资，这样就会导致合并时点用“480万元-B公司净资产 60%” 计算商誉时，商誉值多算了 300 60*=180万元，等 300 万注册资本实缴的时候，B公司净资产会增加 300 万元，那时在合并报表层面的商誉又会减少 180 万元。注册资本实缴前后，商誉金额减少了，但我觉得这不是减值，只是出资时间的差异问题，这种情况下，合并时点的商誉怎么计算，烦请陈版和各位大师指点！

回答人：chenyiwei
假设不考虑其他复杂情况，并假设A公司出资前B公司可辨认净资产公允价值为 50 万元，则该步骤形成的商誉＝ 480 －（ 50 ＋300 ）*60%=270万。

提问人：老牛 999 时间：2016-01-28 08:32:32
陈老师，为什么要把尚未出资的 300 万加到子公司可辨认净资产里面呢

回答人：chenyiwei
抱歉没看仔细。该商誉应分两次计算，第一次按受让股权成本与对应的可辨认净资产份额计算；第二次按增资成本与对应的增加享有被投资方可辨认净资产之和计算，两者的合计数即为商誉的最终金额。